臺灣高雄地方法院刑事判決
110年度審原訴字第11號
                                  111年度審原金訴字第7號
公  訴  人  臺灣高雄地方檢察署檢察官
被      告  汪智豪



指定辯護人  本院公設辯護人黃文德
上列被告因詐欺等案件，經檢察官提起公訴（110年度偵字第122
92號），及追加起訴（111偵字第2684號），因被告於準備程序
中對被訴事實均為有罪之陳述，經本院合議庭裁定由受命法官獨
任進行簡式審判程序，判決如下：
    主  文
汪智豪犯【附表】所示之罪，各處如【附表】主文欄所示之刑及
沒收。應執行有期徒刑貳年陸月。
    事  實
一、汪智豪基於參與犯罪組織之犯意，於民國110年6月2日前某
    日，加入臉書，與綽號「大哥」等不詳成年人士所組成三人
    以上，以實施詐術為手段，具有持續性、牟利性之有結構性
    組織之詐欺集團，擔任一線面交車手，其等基於冒用公務員
    名義及三人以上共同詐欺取財、行使偽造公文書、隱匿詐欺
    所得款項去向以洗錢之犯意聯絡，分別為下列行為：
㈠、①該詐欺集團不詳成員於110年6月2日中午12時起，先佯稱為
    中華電信公司客服致電黃守偵，向黃守偵謊稱：帳款未繳云
    云，經黃守偵表示確有繳納電信費，詐欺集團成員即給予黃
    守偵1支電話門號，黃守偵表示並未申請該支門號後，該成
    員旋誆稱：黃守偵個資遭盜用，將協助轉至165專線云云，
    後由1名自稱陳警官之人接手電話，向黃守偵詐稱：其參與
    非法洗錢集團，欲將帳戶金額凍結，且已查獲李文華為首腦
    之集團，其中查扣之帳戶中，有1本係黃守偵所有，欲將黃
    守偵羈押禁見，若不欲遭羈押禁見，需有陳警官背書，如欲
    證明自身清白，可依指示辦理云云，再轉由臺北另名主任陳
    貴良接聽，並詐稱：如不要凍結帳戶，就要依指示行動，協
    助清查帳戶內款項編號云云，再指示黃守偵至銀行提款，黃
    守偵乃陷於錯誤，依指示於110年6月2日15時15分許，至高
    雄市○○區○○○路00號國泰世華銀行，臨櫃提領現金新臺幣（
    下同）269萬7,500元返家；續由「大哥」以電話向持用蘋果
    牌手機（IMEI碼：000000000000000號）之汪智豪聯繫，指
    示汪智豪先至7-11超商收取監管文件傳真，再於110年6月2
    日17時許，前往高雄市三民區鼎金後路556巷口處，與黃守
    偵碰面，表明為檢察官身分，並將名稱為「法院公證帳戶申
    請書」之文件1張，交付黃守偵收執，同時收受黃守偵交付
    之現金269萬7,500元後，旋離開現場，並將上開款項放置搭
    乘之高鐵車廂第9、10節間之廁所，由不詳集團人士取走款
    項，以此方法製造多層金流斷點，而掩飾、隱匿詐欺犯罪所
    得之去向及所在。②詐欺集團成員接續上揭詐欺取財等犯意
    聯絡，再於110年6月3日上午8時30分許，以電話聯絡黃守偵
    ，訛稱：其應再將帳戶款項領出交付監管云云，惟黃守偵於
    110年6月2日20時35分許，已察覺遭騙而報警處理，為配合
    警方調查，遂依該詐欺集團成員指示，於110年6月3日上午9
    時40分許，前往高雄市○○區○○路000號台灣銀行博愛分行，
    提領現金130萬7,900元，復於同日上午11時5分許，再度與
    汪智豪在高雄市三民區鼎金後路556巷口處碰面，汪智豪亦
    持用上開手機，先遵循「大哥」之指示，至7-11超商收取監
    管文件傳真，再趕往上開巷口處與黃守偵碰面，再度交付名
    稱為「法院公證帳戶申請書」之文件1張，同時向黃守偵收
    受現金130萬7,900元得手，旋遭埋伏現場附近之警員當場查
    獲，並扣得贓款130萬7,900元、作案聯絡用手機1支（含晶
    片卡1張）、法院監管文件1張等物而查悉上情。
㈡、①該詐欺集團成員於110年12月28日上午8時許，佯裝為新竹榮
    民總醫院護士長，致電向林永明詐稱：林永明遭人冒名申請
    醫療補助，將協助林永明報警云云；旋佯裝為新竹王警官，
    致電向林永明詐稱：臺北地方檢察署正調查林永明申請醫療
    補助案件，請林永明配合調查云云；再佯裝為檢察官，致電
    向林永明詐稱：要求林永明領取帳戶內42萬元交付監管，將
    派特定人前往收取云云，致林永明陷於錯誤，提領其所有之
    華南商業銀行股份有限公司帳號00000000000號帳戶（下稱
    上開華南銀行帳戶）內之42萬元。汪智豪則持蘋果牌手機1
    支（IMEI碼：000000000000000號、含門號0000000000之晶
    片卡1張），接獲綽號「大哥」指示，前往超商，列印該詐
    欺集團其他成員偽造之「臺北地檢署公證部收據」公文書1
    張（上有偽造之「臺灣臺北地方法院檢察署」、「檢察官吳
    文正」、「書記官謝宗翰」公印文3枚）。後於111年1月5日
    13時42分許，林永明依該詐欺集團成員指示，在高雄市苓雅
    區武慶三路110巷停車場，交付汪智豪42萬元，汪智豪則交
    付上開「臺北地檢署公證部收據」公文書1張與林永明。汪
    智豪先自上開42萬元中扣除2萬元作為其報酬，復依綽號「
    大哥」指示，於111年1月5日15時許，將其餘款項攜至高鐵
    特定車廂廁所內，由該詐欺集團其他成員收取後上繳，以此
    方法製造金流之斷點，致無從追查上開犯罪所得去向，而掩
    飾、隱匿該犯罪所得。②該詐欺集團成員接續前開犯意，於1
    11年1月7日上午10時許，佯裝為檢察官，致電向林永明詐稱
    ：要求林永明領取帳戶內47萬元交付監管，將派特定人前往
    收取云云，致林永明陷於錯誤，提領郵局帳戶（起訴書誤載
    為上開華南銀行帳戶）內之47萬元。汪智豪持上開手機，接
    獲綽號「大哥」指示，前往超商，列印該詐欺集團其他成員
    偽造之「臺北地檢署公證部收據」公文書1張（上有偽造之
    「臺灣臺北地方法院檢察署」、「檢察官吳文正」、「書記
    官謝宗翰」公印文3枚）。後於111年1月7日13時42分許，林
    永明依該詐欺集團成員指示，在高雄市苓雅區武慶三路110
    巷停車場，將其提領之47萬元交付與汪智豪，汪智豪則交付
    上揭「臺北地檢署公證部收據」公文書1張與林永明。汪智
    豪復依綽號「大哥」指示，先自上揭47萬元中扣除2萬元作
    為其報酬，於111年1月7日15時許，將其餘款項攜至高鐵特
    定車廂廁所內，由該詐欺集團其他成員收取後上繳，以此方
    法製造金流之斷點，致無從追查上揭犯罪所得去向，而掩飾
    、隱匿該犯罪所得。③該詐欺集團成員接續前開犯意，於111
    年1月11日上午10時許，佯裝為檢察官，致電向林永明詐稱
    ：要求林永明領取帳戶內36萬元交付監管，將派特定人前往
    收取云云，汪智豪則持上開手機，接獲綽號「大哥」指示，
    前往超商，列印該詐欺集團其他成員偽造之「臺北地檢署公
    證部收據」公文書1張（上有偽造之「臺灣臺北地方法院檢
    察署」、「檢察官吳文正」、「書記官謝宗翰」公印文3枚
    ）。惟林永明於111年1月10日15時47分許，已察覺遭騙而報
    警處理，為配合員警調查，遂依該詐騙集團成員指示，於11
    1年1月11日14時9分許，在高雄市苓雅區武慶三路110巷停車
    場，交付汪智豪內有假鈔之紙袋1個，汪智豪則交付前開「
    臺北地檢署公證部收據」公文書1張與林永明，警方旋上前
    逮捕汪智豪，扣得上開蘋果牌手機1支（含晶片卡1張）。
二、案經黃守偵、林永明訴由高雄市政府警察局三民第二分局、
    苓雅分局報告臺灣高雄地方檢察署檢察官偵查起訴。
    理  由
壹、程序部分：
　　本件被告汪智豪所犯為死刑、無期徒刑、最輕本刑3年以上
    有期徒刑以外之罪，亦非屬高等法院管轄之第一審案件，其
    於本院準備程序中，對被訴事實為有罪之陳述，經告知簡式
    審判程序之旨，並聽取檢察官、辯護人、被告之意見後，本
    院合議庭依刑事訴訟法第273條之1第1項裁定進行簡式審判
    程序，是本案之證據調查，依同法第273條之2之規定，不受
    同法第159條第1項、第161條之2、第161條之3、第163條之1
    及第164條至第170條所規定證據能力認定及調查方式之限制
    。
貳、認定犯罪事實所憑之證據及理由：
　　前揭事實，業據被告汪智豪於警詢、偵訊、及本院審理時均
    坦認不諱，且有下列補強證據：
一、事實欄一㈠部分，核與證人黃守偵於警詢證述之情節相符；
    且有黃守偵提供之LINE對話紀錄4張、高雄市政府警察局三
    民第二分局鼎金派出所受（處）理案件證明書單、受理各類
    案件紀錄表、內政部警政署反詐騙諮詢專線紀錄表、扣押筆
    錄、扣押物品目錄表、贓物認領保管單各1份、現金查扣照
    片2張、偽造之法院公證帳戶申請書、公證本票各2份、監視
    器畫面翻拍及查獲現場照片15張、內政部警政署刑事警察局
    鑑定書1份在卷可稽。
二、事實欄一㈡部分，核與證人林永明於警詢之證述情節相符，
    且有高雄市政府警察局苓雅分局扣押筆錄、扣押物品目錄表
    各2份、現場監視器錄影畫面截圖畫面26張、林永明之華南
    銀行、郵局帳戶之存摺明細各1份附卷足憑。
　　綜上，足認被告之自白與事實相符，故本件事證明確，被告
    前揭犯行，均堪認定，咸應依法論科。
參、論罪部分：
一、按①組織犯罪防制條例第2條第1項規定：「本條例所稱犯罪
    組織，指三人以上，以實施強暴、脅迫、詐術、恐嚇為手段
    或最重本刑逾五年有期徒刑之刑之罪，所組成具有持續性或
    牟利性之有結構性組織。」，係藉由防制組織型態之犯罪活
    動為手段，以達成維護社會秩序、保障人民權益之目的，乃
    於該條例第3條第1項前段與後段，分別對於「發起、主持、
    操縱、指揮」及「參與」犯罪組織者，依其情節不同而為處
    遇，行為人雖有其中一行為（如參與），不問其有否實施各
    該手段（如詐欺）之罪，均成立本罪，然在未經自首或有其
    他積極事實，足以證明其確已脫離或解散該組織之前，其違
    法行為，仍繼續存在，即為行為之繼續，而屬單純一罪，至
    行為終了時，仍論為一罪。②行為人以一參與詐欺犯罪組織
    ，並分工加重詐欺行為，同時觸犯參與犯罪組織罪及加重詐
    欺取財罪，雖其參與犯罪組織之時、地，與加重詐欺取財之
    時、地，在自然意義上非完全一致，然二者仍有部分合致，
    且犯罪目的單一，依一般社會通念，認應評價為一罪方符合
    刑罰公平原則，應屬想像競合犯。③加重詐欺罪係侵害個人
    財產法益之犯罪，其罪數計算，以被害人數、被害次數之多
    寡，決定其犯罪之罪數；核與參與犯罪組織罪之侵害社會法
    益，因應以行為人所侵害之社會全體利益為準據，認定係成
    立一個犯罪行為，有所不同。是以倘若行為人於參與犯罪組
    織之繼續中，先後加重詐欺數人財物，因行為人僅為一參與
    組織行為，侵害一社會法益，應僅就首次犯行論以參與犯罪
    組織罪及加重詐欺罪之想像競合犯，而其後之犯行，乃為其
    參與組織之繼續行為，為避免重複評價，當無從將一參與犯
    罪組織行為割裂再另論一參與犯罪組織罪，而與其後所犯加
    重詐欺罪從一重論處之餘地，最高法院107年度台上字第106
    6號判決可資參照。④按「如行為人於參與同一詐欺集團之多
    次加重詐欺行為，因部分犯行發覺在後或偵查階段之先後不
    同，肇致起訴後分由不同之法官審理，為裨益法院審理範圍
    明確、便於事實認定，即應以數案中「最先繫屬於法院之案
    件」為準，以「該案件」中之「首次」加重詐欺犯行與參與
    犯罪組織罪論以想像競合。縱該首次犯行非屬事實上之首次
    ，亦因參與犯罪組織之繼續行為，已為該案中之首次犯行所
    包攝，該參與犯罪組織行為之評價已獲滿足，自不再重複於
    他次詐欺犯行中再次論罪，俾免於過度評價及悖於一事不再
    理原則。至於「另案」起訴之他次加重詐欺犯行，縱屬事實
    上之首次犯行，仍需單獨論以加重詐欺罪，以彰顯刑法對不
    同被害人財產保護之完整性，避免評價不足」，最高法院10
    9年度台上字第3945號判決可資參照可參。
二、查①被告參與本案詐欺集團，且收取詐欺集團詐得之款項等
    節，業據認定如上，顯見被告確有參與三人以上以實施詐術
    為手段，具有持續性及牟利性之有結構性組織之詐欺集團，
    期間並未有脫離該犯罪組織之情事，其始終為該詐欺集團之
    一員，其違法行為仍繼續存在，而屬單純一罪。②被告自加
    入本案之詐欺集團後，本案是最先繫屬之案件，有臺灣高等
    法院被告前案紀錄表1份附卷可查，且事實欄一㈠係被告之首
    次犯行，依前揭最高法院判決意旨，此部分應論以參與犯罪
    組織及三人以上共同詐欺取財等罪之想像競合犯。　　
三、次按如行為人原有詐欺取財之犯意，且已著手於詐欺取財行
    為之實行，即應分別情形論以詐欺取財既遂或未遂，倘行騙
    對象未因此陷入錯誤，僅為協助警察辦案而佯交付財物，雖
    行為人在警方控制下將無法真正取得財物，但其本有詐欺取
    財之故意，且已著手於詐欺取財之構成要件行為，自應論以
    詐欺取財罪之未遂犯。據此以論，汪智豪與所屬詐騙集團成
    員出於冒用公務員名義三人以上共同詐欺取財之犯意，且已
    對事實欄一㈠②之黃守偵，或對事實欄一㈡③之林永明實施詐術
    而屬著手，雖因警方於現場埋伏而未能得逞，仍應論認未遂
    犯。
四、核被告汪智豪⑴於事實欄一㈠①所為，係犯組織犯罪防制條例
    第3條第1項後段之參與犯罪組織罪、刑法第216條、第211條
    之行使偽造公文書罪、同法第339條之4第1項第1款、第2款
    之冒用公務員名義三人以上共同犯詐欺取財罪，及洗錢防制
    法第14條第1項之一般洗錢罪；⑵於事實欄一㈠②所為，則係犯
    刑法第216條、第211條之行使偽造公文書罪；同法第339條
    之4第2項、第1項第1款、第2款之冒用公務員名義三人以上
    共同犯詐欺取財未遂罪；⑶於事實欄一㈡①及事實欄一㈡②所為
    ，均係犯刑法第216條、第211條之行使偽造公文書罪、同法
    第339條之4第1項第1款、第2款之冒用公務員名義三人以上
    共同犯詐欺取財罪，及洗錢防制法第14條第1項之一般洗錢
    罪；⑷於事實欄一㈡③所為，係犯刑法第216條、第211條之行
    使偽造公文書罪、同法第339條之4第2項、第1項第1款、第2
    款之冒用公務員名義三人以上共同犯詐欺取財未遂罪。
五、被告雖僅從事收取詐欺贓款之工作，然該集團詐欺之犯罪型
    態，係由多人分工方能完成，倘其中某一環節脫落，將無法
    順利達成詐欺結果，該集團成員雖因各自分工不同而未自始
    至終參與其中，惟其等所參與之部分行為，仍係利用集團其
    他成員之行為，以遂行犯罪目的，是被告主觀上既有參與詐
    欺犯罪之認識，客觀上亦有行為之分工，自應對各該參與之
    不法犯行及結果共同負責。故被告與綽號「大哥」之成年男
    子及其餘詐欺集團之成年人成員，對本案犯行，有犯意聯絡
    及行為分擔，應論以共同正犯。　　　
六、①被告汪智豪所屬詐欺集團成員於事實欄一㈠所偽造之「法院
    公證帳戶申請書」上偽造公印文，於事實欄一㈡於偽造之「
    臺北地檢署公證部收據」上偽造「臺灣臺北地方法院檢察署
    」、「檢察官吳文正」、「書記官謝宗翰」公印文之行為，
    均為偽造公文書之部分行為；其偽造公文書後進而持以行使
    ，其偽造之低度行為，為其後行使之高度行為所吸收，均不
    另論罪。②被告於事實欄一㈠中對黃守偵，及事實欄一㈡中對
    林永明，各接續行使公文書，以冒用公務員名義三人以上共
    同詐欺黃守偵、林永明之行為，均係於密切接近之時、地實
    施，侵害同一法益，各行為獨立性極為薄弱，依一般社會觀
    念，在時間差距上，難以強行分開，在刑法評價上，以視為
    數個舉動之接續施行，合為包括之一行為予以評價，較為合
    理，均屬接續犯。③被告如事實欄一㈠所為，係以一行為同時
    觸犯參與犯罪組織罪、行使偽造公文書罪、冒用公務員名義
    三人以上共同犯詐欺取財罪（含既遂及未遂）及一般洗錢罪
    ；另於事實欄一㈡所為，係以一行為同時觸犯行使偽造公文
    書罪、冒用公務員名義三人以上共同犯詐欺取財罪（含既遂
    及未遂）、一般洗錢罪，均為想像競合犯，各依刑法第55條
    前段規定，均從一重論以冒用公務員名義三人以上共同犯詐
    欺取財罪處斷。④被告於事實欄一㈠、事實欄一㈡兩次犯行間
    ，犯意各別、行為互殊，應予分論併罰。
七、至起訴書漏未認定被告於於事實欄一㈠①有一般洗錢犯行，然
    如前所述，此部分犯行既與已起訴之冒用公務員名義三人以
    上共同犯詐欺取財罪，有裁判上一罪之關係，自為起訴效力
    所及，本院復已告知被告此部分罪名（見審原訴卷第121頁
    ），自得審理之。
八、按想像競合犯之處斷刑，本質上係「刑之合併」。其所謂從
    一重處斷，乃將想像競合犯組成之評價上數罪，合併為科刑
    一罪，其所對應之刑罰，亦合併其評價上數罪之數法定刑，
    而為一個處斷刑。易言之，想像競合犯侵害數法益者皆成立
    犯罪，論罪時必須輕、重罪併舉論述，同時宣告所犯各罪名
    ，包括各罪有無加重、減免其刑之情形，亦應說明論列，量
    刑時併衡酌輕罪部分量刑事由，評價始為充足，然後依刑法
    第55條前段規定「從一重處斷」，非謂對於其餘各罪可置而
    不論。因此，法院決定處斷刑時，雖以其中最重罪名之法定
    刑，做為裁量之準據，惟於裁量其輕重時，仍應將輕罪合併
    評價在內（最高法院108年度台上字第4405、4408號判決意
    旨參照）。查：被告對於事實欄一㈠、事實欄一㈡之違反洗錢
    防制法部分，於審判中均自白犯行，本應依洗錢防制法第16
    條第2項之規定減輕其刑，惟被告所犯之一般洗錢罪，因屬
    想像競合犯其中之輕罪，因想像競合犯之關係而從一重之冒
    用公務員名義三人以上共同犯詐欺取財罪處斷，上開輕罪之
    減輕其刑事由，未形成處斷刑之外部性界限，然依前揭說明
    ，仍應由本院於依刑法第57條規定量刑時，審酌上開輕罪之
    減輕其刑事由，作為被告量刑之有利因子。
肆、科刑部分：
一、本院審酌被告不思循正途賺取所需，僅因貪圖私利，即甘為
    詐欺集團組織吸收，與前述集團成員分工，其動機及行為均
    可議；再者，被告參與事實欄一㈠向黃守偵詐欺之金額達400
    萬5,400元；而其參與事實欄一㈡向林永明詐欺之金額達125
    萬元，兩次金額皆不少；而且被告被查獲事實欄一㈠後，竟
    再犯事實欄一㈡之犯行，雖事實欄一㈡林永明受騙之金額較少
    ，但被告之可責性較事實欄一㈠為大，應予不同評價。
　　惟考量被告自始坦承犯行，態度良好；參以被告係擔任取款
    車手之工作，為警查獲之風險，較匿名施以詐術之話務手為
    高；兼衡以被告有無獲取報酬；又如前所載，被告有自白洗
    錢之犯行，應作為被告量刑之有利因子；復思以被告於警詢
    時自述之智識程度、家庭生活狀況等一切情狀，各量處【附
    表】主文欄所示之刑。
二、本院再斟酌被告所犯上開二次犯行，雖侵害法益相同，但被
    害人不同，造成之損害個別，且犯罪時間之間隔約5個月等
    刑罰累加因素，而定其應執行刑如主文所載，較為妥適。
伍、至組織犯罪防制條例第3條規定之強制工作，業經司法院釋
    字第812號解釋認定違憲，自該解釋公布日起失其效力，即
    毋庸再論述不予宣告強制工作之理由。
陸、沒收與不予沒收部分說明
一、被告於事實欄一㈡犯行部分，於本院審理中供稱：獲利4萬元
    等語（見審原訴卷第171頁），此為被告之報酬，乃被告之
    犯罪所得，雖未扣案，仍應依刑法第38條之1第1項前段、第
    3項，於其犯罪項下諭知沒收，於全部或一部不能沒收或不
    宜執行沒收時，追徵其價額。至扣案如事實欄一㈠之現金130
    萬7,900元，已發還與黃守偵，有贓物認領保管單在卷可稽
    （見警一卷第19頁），依刑法第38條之1第5項規定，爰不予
    宣告沒收。
二、扣案①如事實欄一㈠所示之蘋果牌手機1支（IMEI碼：0000000
    00000000號、含晶片卡1張，見警一卷第17頁；審原訴卷第4
    1頁）；②如事實欄一㈡所示之蘋果牌手機1支（IMEI碼：0000
    00000000000號、含門號0000000000之晶片卡1張，見警二卷
    第45頁），均係被告所有，並持以作為本件犯罪所用之工具
    ，業據被告於警詢及本院審理時供述在卷（見警一卷第3頁
    、審原金訴卷第79頁），各應依刑法第38條第2項規定，於
    被告所犯罪名項下，宣告沒收。
三、⑴被告於事實欄一㈠①、②行使偽造「法院公證帳戶申請書」上
    ，所偽造公印文共2枚（見警一卷第20頁至第21頁）；⑵被告
    於事實欄一㈡①、②、③行使偽造之「臺北地檢署公證部收據」
    公文書上之「臺灣臺北地方法院檢察署」、「檢察官吳文正
    」、「書記官謝宗翰」各3枚，合計9枚公印文（見警二卷第
    117頁至第119頁），不問屬於犯人與否，均應依刑法第219
    條之規定，予以宣告沒收。⑶至扣案偽造之「法院公證帳戶
    申請書」公文書1紙、「臺北地檢署公證部收據」公文書3紙
    ，未扣案偽造之「法院公證帳戶申請書」公文書1紙，業已
    交付與黃守偵或林永明，非屬被告及所屬本案詐欺集團所有
    之物，均不得為沒收之諭知（最高法院43年台上字第747號
    判決意旨參照）。⑷另偽造之公印，並未扣案，本案無法排
    除係以電腦套印或其他方式偽造上開印文之可能性，爰不另
    宣告沒收。
五、上開宣告沒收部分，依刑法第40條之2第1項規定，併執行之
    。　　
據上論斷，應依刑事訴訟法第273條之1第1項、第284條之1、第2
99條第1項前段，組織犯罪防制條例第3條第1項後段，洗錢防制
法第14條第1項，刑法第11條前段、第28條、第216條、第211條
、第339條之4第1項第1款、第2款、第2項、第55條前段、第51條
第5款、第38條之1第1項前段、第3項、第5項、第38條第2項、第
219條、第40條之2第1項，刑法施行法第1條之1第1項，判決如主
文。
本案經檢察官陳永章提起公訴，檢察官吳聆嘉追加起訴，檢察官
范文欽到庭執行職務。
中    華    民    國   111   年      4    月     7    日
                  刑事第五庭    法  官 陳川傑
以上正本證明與原本無異。
如不服本判決應於收受送達後20日內向本院提出上訴書狀，並應
敘述具體理由；如未敘述上訴理由者，應於上訴期間屆滿後20日
內向本院補提理由書（均須按他造當事人之人數附繕本）「切勿
逕送上級法院」。
因疫情而遲誤不變期間，得向法院聲請回復原狀。
中    華    民    國   111    年     4    月     7    日
                                書記官 王翌翔
附錄本判決論罪科刑法條：
洗錢防制法第14條第1項
有第二條各款所列洗錢行為者，處7年以下有期徒刑，併科新臺
幣5百萬元以下罰金。

中華民國刑法第216條
行使第210條至第215條之文書者，依偽造、變造文書或登載不實
事項或使登載不實事項之規定處斷。

中華民國刑法第211條
偽造、變造公文書，足以生損害於公眾或他人者，處1年以上7年
以下有期徒刑。

中華民國刑法第339條之4
犯第339條詐欺罪而有下列情形之一者，處1年以上7年以下有期
徒刑，得併科1百萬元以下罰金：
一、冒用政府機關或公務員名義犯之。
二、三人以上共同犯之。
三、以廣播電視、電子通訊、網際網路或其他媒體等傳播工具，
    對公眾散布而犯之。
前項之未遂犯罰之。

組織犯罪防制條例第3條第1項
發起、主持、操縱或指揮犯罪組織者，處3年以上10年以下有期
徒刑，得併科新臺幣1億元以下罰金；參與者，處6月以上5年以
下有期徒刑，得併科新臺幣1千萬元以下罰金。但參與情節輕微
者，得減輕或免除其刑。

【附表】：
編號 犯罪事實 主         文 一 事實欄一㈠所示之犯行 汪智豪犯冒用公務員名義三人以上共同詐欺取財罪，處有期徒刑壹年陸月。扣案之蘋果牌手機壹支（含晶片卡壹張）沒收之；另偽造「法院公證帳戶申請書」上之公印文共貳枚，均沒收之。 二 事實欄一㈡所示之犯行  汪智豪犯冒用公務員名義三人以上共同詐欺取財罪，處有期徒刑壹年捌月。扣案之蘋果牌手機壹支（含晶片卡壹張）、偽造之「臺北地檢署公證部收據」上「臺灣臺北地方法院檢察署」、「檢察官吳文正」、「書記官謝宗翰」之公印文共玖枚，均沒收之。未扣案之犯罪所得新臺幣肆萬元沒收，於全部或一部不能沒收或不宜執行沒收時，追徵其價額。